臺灣彰化地方法院刑事判決　　　　　　　　　　　　九十二年度交易字第一二六號
　　公　訴　人　臺灣彰化地方法院檢察署檢察官
　　被　　　告　乙○○
右列被告因公共危險等案件，經檢察官提起公訴（九十二年度偵字第五七六○號），
訊問被告自白犯罪，本院裁定依簡式審判程序判決如左：
    主  文
乙○○服用酒類，不能安全駕駛動力交通工具而駕駛，處有期徒刑參月。如易科罰金
，以參佰元折算壹日。緩刑貳年。
被訴過失傷害部分，公訴不受理。
    事  實
一、乙○○於民國九十二年七月二十日十九時許，在彰化縣福興鄉○○街三八之八號
    飲用啤酒。同日二十時五十分許，明知其已不能安全駕駛動力交通工具，竟仍駕
    駛車牌號碼ＧＲ─○○七九號自用小貨車，欲返回彰化縣福興鄉○○村○○路六
    十一之九二號公司宿舍。同日二十一時許，乙○○駕車沿彰化縣福興鄉○○路○
    段六一九巷由東向西行駛，途經彰鹿路七段六一九巷與五八五巷之交岔路口限速
    五十公里路段時，應注意依速限規定行駛，且所行駛之道路爽文路為閃光紅燈（
    支線道），支線道車應讓幹線道車先行，以避免發生危險，而依當時天候晴、夜
    間有照明及路面乾燥無缺陷、無障礙物、視距良好狀況，並無不能注意之情事，
    竟能注意而不注意，仍以時速六十公里速度冒然超速行駛，又疏未注意讓幹線道
    車先行，與由北往南方向延彰鹿路五八五巷行駛，號誌為閃光黃燈由丁○○所駕
    駛附載甲○○之車牌號碼ＭＰ二─七五三號機車相撞，致丁○○受有頭部外傷併
    腦震盪、臉部開放性傷口等傷害，甲○○則受有頭皮撕裂傷及腦震盪等傷害（傷
    害部分於審理中撤回告訴）。乙○○於肇事後，在未經有偵查權之機關或公務員
    發覺為犯嫌前，向到場處理本件車禍之警員自首即陳明其為肇事者及肇事經過，
    並願接受裁判。經員警於同日二十一時三十九分許對乙○○進行呼氣中酒精濃度
    測試，其呼氣中酒精濃度為每公升○‧六七毫克（ｍｇ／ｌ），始查悉上情。
二、案經甲○○及丙○○（即丁○○之法定代理人）訴由彰化縣警察局鹿港分局報請
    台灣彰化地方法院檢察署檢察官偵查起訴。
    理  由
甲、有罪部分：
一、右揭事實業據被告乙○○對於右揭酒醉駕車之事實坦承不諱，核與被害人甲○○
、丁○○之指述情節相符，復有道路交通事故調查報告表、測試觀察職務報告書
    、照片六張、酒精測試記錄表影本在卷可查。按刑法增訂第一百八十五條之三，
    條文中所稱「不能安全駕駛動力交通工具」係屬抽象危險犯，除衡之行為人駕車
    時飲用酒類之程度及血液中酒精含量之多寡外，並應參以行為人當時之精神狀態
    、駕馭車輛之情形及對於交通號誌或指揮之遵守能力，以資相佐，斷非徒以飲酒
    數量作為取決是否成罪之唯一標準，否則，個人酒量殊異，偶因特殊情狀致未達
    平日精神狀態者亦所在多有，欲以劃一標準遽為能否安全駕車或酒醉之論斷，誠
    屬難能，是駕駛人於呼氣中酒精濃度達每公升○‧五五毫克以上者，其肇事率為
    常人之十倍，參酌各國標準固得認為不能安全駕駛，然在此標準以下之行為，如
    輔以其他客觀事實得作為不能安全駕駛之判斷時，亦屬之，法務部八十八年五月
    十八日法八八檢字第○○一六六九號函即同此意旨。被告駕車前即已飲用酒類，
    於駕駛車輛肇事約三、四十分鐘後，經警測定其吐氣中所含酒精成分已達每公升
    ○‧六七毫克，其肇事當時當不止此數值，揆之前揭說明，其駕駛車輛之注意能
    力已因飲酒而較平日為低，並與他車發生碰撞，足認被告駕車時確已達不能安全
    駕駛動力交通工具之程度。
二、核被告所為，係犯刑法第一百八十五條之三服用酒類不能安全駕駛動力交通工具
    罪。爰審酌被告酒後駕車，不顧公眾安全及其危害程度、犯後態度等一切情狀，
    量處如主文所示之刑，並諭知易科罰金之折算標準。末查被告前因違反麻醉藥品
    管理條例案件，經法院判處有期徒刑三月確定，於八十七年一月二十六日執行完
    畢後，五年以內未曾受有期徒刑以上刑之宣告，有台灣彰化地方法院檢察署刑案
    資料查註紀錄表及台灣高等法院被告全國前案紀錄表在卷可稽，其因一時疏忽致
    犯本案，經此科刑教訓，當知警惕，信無再犯之虞，故本院認其所受刑之宣告，
    以暫不執行為適當，爰依法併予宣告緩刑二年，以勵自新。
乙、公訴不受理部分：
一、公訴意旨如事實欄所述，因認被告另涉犯刑法第二百八十四條第一項前段之過失
    傷害罪嫌等語。
二、按告訴乃論之罪，告訴人於第一審辯論終結前得撤回其告訴，又告訴經撤回者，
    應諭知不受理之判決，刑事訴訟法第二百三十八條第一項、第三百零三條第三款
    定有明文。
三、本件告訴人甲○○、丙○○告訴被告過失傷害案件，起訴書認被告係觸犯刑法第
    二百八十四條第一項前段之罪，依同法第二百八十七條前段之規定，須告訴乃論
    。茲據告訴人已與被告和解並撤回其告訴，有撤回告訴狀附卷可稽，揆諸首開說
    明，應諭知不受理之判決。
據上論斷，應依刑事訴訟法第二百七十三條之一第一項、第二百九十九條第一項前段
、第三百零三條第三款，刑法第一百八十五條之三、第四十一條第一項前段、第七十
四條第二款，罰金罰鍰提高標準條例第二條，判決如主文。
本案經檢察官郭銘禮到庭執行職務。
中      華      民      國    九十三    年      一      月    二十九    日
                                  臺灣彰化地方法院交通法庭
                                    法      官  宋  恭  良
右正本證明與原本無異。
如不服本判決，應於判決送達後十日內向本院提出上訴狀( 應附繕本 )，上訴於臺灣
高等法院臺中分院。
告訴人或被害人對於判決如有不服具備理由請求檢察官上訴者，其上訴期間之計算係
以檢察官收受判決正本之日期為準。
                                    法院書記官  劉  玫  金
中      華      民      國    九十三    年      一      月     三十     日
刑法第一百八十五條之三：
服用毒品、麻醉藥品、酒類或其他相類之物，不能安全駕駛動力交通工具而駕駛者，
處一年以下有期徒刑、拘役或三萬元以下罰金。
